臺灣屏東地方法院刑事判決　　　　　　　　　　　　　九十一年度易字第八七三號
　　公　訴　人　臺灣屏東地方法院檢察署檢察官
　　被　　　告　乙○○
　　選任辯護人　黃政雄
　　被　　　告　丙○○
右列被告因賭博案件，經檢察官提起公訴（九十一年度偵字第二一九九號），本院判
決如左：
    主  文
乙○○違反未依電子遊戲場業管理條例規定辦理營利事業登記者，不得經營電子遊戲
場業之規定，處有期徒刑肆月，如易科罰金，以佰元折算壹日。扣案電動賭博機具
「金蘋果」拾臺均沒收。
丙○○在公眾得出入之場所賭博財物，處罰金肆仟元，如易服勞役，以佰元折算壹
日。
    事  實
一、乙○○明知未依電子遊戲場業管理條例規定向主管機關辦理營利事業登記，不得
經營電子遊戲場業，竟基於違反上開規定之犯意及在公眾得出入場所賭博之概括
    犯意，自民國九十一年四月一日起，在其承租屏東市○○路八二九之一號之公眾
    得出入場所，設置電動賭博機具「金蘋果」十台，並連續以新臺幣（下同）一百
    元開五百分，於開立之分數中押注十分至九十九分後，再拉機台之彈珠，視彈珠
    分佈情形決定一至二十倍不等之輸贏，若結餘分數超過五百分，則可依上開比例
    兌換現金之方式，與不特定之人賭博財物，嗣九十一年四月十八日晚間十一時許
    ，適有丙○○在該處以該機台與乙○○賭博財物時，為警當場查獲，扣得上開賭
    博性電動機具十台。
二、案經屏東縣警察局屏東分局報告臺灣屏東地方法院檢察署檢察官偵查起訴。
    理  由
一、訊據被告乙○○固不否認未依規定辦理營利事業登記而將所有之電動機具擺放於
    上址，並與被告丙○○均坦承右揭時地為警查獲當時，被告丙○○確在現場打玩
    該電動機具等事實，然均矢口否認有經營電子遊戲場業或賭博之犯行，被告乙○○辯稱：伊根本未營業，右揭時地遭員警查獲時，伊適外出購物，現場鐵門並未
    拉開，當晚伊與朋友在裏面泡茶，伊的朋友來試玩而已云云；被告丙○○則以：
    伊當時去找乙○○，但是他不在，伊才自行插電打玩云云置辯。惟查，前揭犯罪
    事實除據被告乙○○、丙○○於警訊中自白，並經證人即被告乙○○之弟林明進
    於警訊中證稱：該鐵皮屋是伊大哥乙○○承租在作電玩，伊因有事要找伊大哥，
    但到達時，伊大哥剛剛到對面超商要買東西，當時電玩有插電，有兩位男士在把
    玩等語（詳警卷第十二頁反面訊問筆錄），及承辦員警丁○○、甲○○於本院訊
    問時到庭結證綦詳，並有查獲現場照片四幀附卷、電動機具十台扣案在卷可稽。
    被告乙○○、丙○○於偵查中及本院訊問時，雖翻異前詞而否認犯行，於本院初
    次訊問時，被告乙○○就警訊筆錄何以記載其自承犯行，並詳細交待經營方式一
    節，原辯稱：當時警員是問伊那台子要怎麼做，伊僅告訴員警以後申請執照下來
    伊在擺夜市時要怎麼做云云（詳本院卷第二十一頁訊問筆錄），旋又改稱：警訊
    中伊沒有這樣說，伊是說夜市大概都是這麼做，伊父親以前一天都是這麼做云云
    （詳本院卷第二十六頁訊問筆錄），前後內容相互矛盾，已無從採信。嗣本院傳
    訊本件製作筆錄員警丁○○到庭對質，並據其證稱：被告等於警訊中確已坦承犯
    行，筆錄確屬據實製作等語，而當庭曉諭被告等是否要求勘驗錄音帶時，被告旋
    又改稱：警訊中確自承犯行，然其內容係配合查獲的二組員警之要求才承認的，
    與事實不符，而該要求配合之員警與到庭證人即製作筆錄員警丁○○並非同一人
    云云置辯（詳本院卷第五十四頁、第五十五頁訊問筆錄），亦與前述辯詞不符。
    且經本件查獲員警即屏東分局督察組警員甲○○到庭與渠等對質，並證稱：本件
    係經勘察數日後，始埋伏查獲，當時在場之人即被告乙○○之弟林明進甚至企圖
    遊說渠等「可不可以不要辦」而遭拒絕等情（詳本院卷第七十八頁訊問筆錄）時
    ，被告丙○○復辯稱：當時係另一名員警要其承認犯行云云（詳本院卷第八十一
    頁），足徵被告等前後反覆其詞，無非卸責之舉，不足採信。而依卷附查獲當時
    所拍攝之照片，右揭現場擺設之電玩機具不僅有秩序依其上所載編號一字排開，
    各機台前並各設坐椅一張，機台旁猶均安裝飲料架一只，與一般營業場所之擺設
    無異，顯與被告乙○○所辯係租用該地供倉庫堆放機具等情，大相逕庭，是被告
    等於警訊中之自白，堪信為真，渠二人前揭犯罪事證已臻明確，應依法論科。
二、按「未依本條例規定辦理營利事業登記者，不得經營電子遊戲場業」，電子遊戲
    場業管理條例第十五條定有明文，核被告乙○○未依前開條例規定辦理營利事業
    登記者，擅自經營電子遊戲場業之行為，即違反前開規定，而應依同條例第二十
    二條規定處罰。被告乙○○、丙○○前揭在公眾得出入之場所賭博之行為，係犯
    刑法第二百六十六條第一項之賭博罪。被告乙○○自九十年四月一日至同月十八
    日間，連續多次賭博犯行，時間緊接，手法相同，所犯構成要件相同之罪，顯係
    基於概括犯意反覆為之，為連續犯，應加重其刑。又被告乙○○所犯上開二罪間
    ，有方法結果之牽連關係，應依刑法第五十五條後段牽連犯之例，擇一重之違反
    電子遊戲場業管理條例第二十二條之罪處斷。爰審酌被告乙○○、丙○○之年齡
    、品性、犯罪動機、犯罪所生損害，及渠等為脫免罪責，不惜誣陷承辦員警於依
    法職掌、製作之筆錄登載不實，犯後態度欠佳等一切情狀，各量處如主文所示之
    刑，並分別就所受有期徒刑宣告，諭知易科罰金之折算標準，及就所受罰金刑宣
    告，諭知易服勞役之折算標準，以資儆懲。又扣案電動機具「金蘋果」十台為當
    場賭博之器具，不論屬於犯人與否，依刑法第二百六十六條第二項規定沒收。
據上論結，應依刑事訴訟法第二百九十九條第一項前段，電子遊戲場業管理條例第二
十二條、第十五條，刑法第十一條前段、第二百六十六條第一項、第二項、第五十六
條、第五十五條、第四十一條第一項前段、第四十二條第三項，罰金罰鍰提高標準條
例第一條前段、第二條，判決如主文。
本案經檢察官呂乾坤到庭執行職務
中      華      民      國    九十一    年    十  二    月    三十一    日
                                      臺灣屏東地方法院刑事第四庭
                                          法  官   陳松檀
右正本證明與原本無異。
如不服本判決應於收受本判決後送達後十日內向本院提出上訴書狀，其未敘述上訴理
由者，並得於提起上訴後十日內向本院補提理由書狀（均須按他造當事人之人數附繕
本 ）「切勿逕送上級法院」
                                          書記官   張福山
中      華      民      國    九十一    年    十  二    月    三十一    日
附錄本案論罪科刑法條全文：
電子遊戲場業管理條例第二十二條
違反第十五條規定者，處行為人一年以下有期徒刑、拘役或科或併科新台幣五十萬元
以上二百五十萬元以下罰金。
電子遊戲場業管理條例第十五條
未依本條例規定辦理營利事業登記者，不得經營電子遊戲場業。
中華民國刑法第二百六十六條
在公共場所或公眾得出入之場所賭博財物者，處一千元以下罰金。但以供人暫時娛樂
之物為賭者，不在此限。
當場賭博之器具與在賭檯或兌換籌碼處之財物，不問屬於犯人與否，沒收之。
